【裁判字號】    90,訴,488
【裁判日期】    900430
【裁判案由】    毒品危害防制條例
【裁判全文】
臺灣板橋地方法院刑事判決                            九十年度訴字第四八八號
    公  訴  人  臺灣板橋地方法院檢察署檢察官
    被      告  甲○○
右列被告因違反毒品危害防制條例案件，經檢察官請以簡易判決處刑〔聲請簡易處刑
書案號八十九年度毒偵字第七二七九號〕，暨移請併案審理〔九十年度毒偵字第六七
八號〕，經本院認有刑事訴訟法第四百五十一條之一第四項但書之情形，改依通常程
序審判，本院判決如左：
    主  文
甲○○施用第壹級毒品，累犯，處有期徒刑柒月；又連續施用第貳級毒品，累犯，處
有期徒刑參月，扣案如附表壹所示物品，沒收銷燬之，附表貳所示物品沒收；應執行
有期徒刑玖月，扣案如附表壹所示物品，沒收銷燬之，附表貳所示物品沒收。
    事  實
壹、甲○○於民國〔下同〕八十八年間，因持有毒品案件，經臺灣士林地方法院判處
    有期徒刑肆月，嗣經臺灣高等法院駁回上訴確定，而於八十九年一月三十一日執
    行完畢。前因施用毒品安非他命案件，經裁定送觀察、勒戒後，認無繼續施用毒
    品之傾向，由臺灣士林地方法院檢察署檢察官於八十八年七月二十六日，以八十
    八年度偵字第七０三二號處分不起訴確定。詎甲○○於上開不起訴處分後伍年內
    ，復基於施用第貳級毒品安非他命之概括犯意，自八十九年二月間某日起，至八
    十九年十一月十七日止，先後在台北縣汐止汐萬路二段二七五巷一弄四號五樓、
    臺北縣三重市○○○路八十四號美琪賓館五０二室等地，連續施用第貳級毒品安
    非他命多次；另基於施用第壹級毒品之犯意，於八十九年十一月十七日經警採集
    其尿液檢體前二十六小時內之某時點，在不詳地點，施用第壹級毒品海洛因壹次
    。嗣先於八十九年五月十六日清晨二時五十分許，在臺北市○○路○段六二四巷
    二號「一等好賓館」五０八號房，經警查獲，並扣得附表壹編號一所示第貳級毒
    品，再於八十九年十一月十七日下午五時三十分許，在臺北縣三重市○○○路八
    十四號「美琪賓館」五０二室，經警查獲，並扣得附表壹編號二所示安非他命殘
    渣袋〔內含安非他命殘渣，量微無法稱量〕壹個、附表貳所示吸食器壹個。經依
    本院八十九年十一月二十日以八十九年度毒聲字第六六六八號刑事裁定送觀察、
    勒戒後，認有繼續施用毒品之傾向，再經本院於八十九年十二月十一日以八十九
    年度毒聲字第六九八０號刑事裁定令甲○○入戒治處所，施以強制戒治壹年。
貳、案經臺北縣警察局三重分局報告臺灣板橋地方法院檢察署檢察官偵查後，聲請以
    簡易判決處刑，本院認有刑事訴訟法第四百五十一條之一第四項但書之情形，改
    依通常程序審判，暨同署檢察官移請併案審理。
    理  由
壹、訊據被告甲○○，供稱：「〔起訴書之犯罪事實〕無〔意見〕，確有此事，...
    」、「是的〔曾經臺灣士林地方法院檢察署以八十八年度偵字第七０三二號處分
    不起訴確定〕」、「是的〔自八十九年二月底起至同年月四月底連續在台北縣汐
    止汐萬路二段二七五巷一弄四號五樓吸食安非他命〕」、「〔最後一次吸食安非
    他命〕被查獲那天在三重市美棋〔琪〕賓館吸食的。」、「〔扣案殘渣袋〕我朋
    友阿弟的，但案發時我執有中。」、「我沒吸食海洛因。」、「〔扣案安非他命
    〕我的。」〔參見本院九十年四月三十日審判筆錄〕等。查：
    一、右揭事實，業據被告供稱：「〔起訴書之犯罪事實〕無〔意見〕，確有此事
        ，... 」、「是的〔曾經臺灣士林地方法院檢察署以八十八年度偵字第七０
        三二號處分不起訴確定〕」、「是的〔自八十九年二月底起至同年月四月底
        連續在台北縣汐止汐萬路二段二七五巷一弄四號五樓吸食安非他命〕」、「
        〔最後一次吸食安非他命〕被查獲那天在三重市美棋〔琪〕賓館吸食的。」
        、「〔扣案殘渣袋〕... 案發時我執有中。」、「〔扣案安非他命〕我的。
        」〔參見本院九十年四月三十日審判筆錄〕、「〔警方查獲之安非他命吸食
        器壹組，... 〕是我的。」、「最後一次〔吸食安非他命〕就是在警方查獲
        的美琪賓館五０二號室〔吸食的〕」〔參見臺灣板橋地方法院檢察署八十九
        年度毒偵字第七二七九號卷第七頁反面〕，被告到案後，經警採集其尿液檢
        體，送驗後檢出安非他命陽性反應，此有臺北市立療養院煙毒尿液檢驗報告
        〔附臺灣臺北地方法院八十九年度毒偵字第一六六二號卷第四一頁〕、臺北
        縣警察局三重分局毒品危害防制條例被移送者姓名及代碼對照表、臺北縣政
        府衛生局函附濫用藥物尿液檢驗報告書、臺灣臺北看守所收容人毒品尿液檢
        報告表〔附臺灣板橋地方法院檢察署八十九年度毒偵字第七二七九號卷第五
        頁、第二七頁、第三０頁、第三七頁〕可按，其中臺北縣政府衛生局函附濫
        用藥物尿液檢驗報告書、臺灣臺北看守所收容人毒品尿液檢報告表均檢出安
        非他命、『嗎啡』陽性反應，有上開報告書〔表〕足參，堪認被告確有事實
        欄所示犯行。此外，復有臺灣士林地方法院檢察署八十八年七月二十六日八
        十八年度偵字第七０三二號不起訴處分書、臺灣臺北看守所附設勒戒處所有
        無繼續施用毒品傾向證明書〔附臺灣板橋地方法院檢察署八十九年度毒偵字
        第七二七九號卷第二五頁、第二九頁〕、本院於八十九年十二月十一日八十
        九年度毒聲字第六九八０號刑事裁定〔附本院卷〕等足佐。
    二、查被告供明：「〔最後一次吸食安非他命〕被查獲那天在三重市美棋〔琪〕
        賓館吸食的。」，據之推見被告最後一次施用第貳級毒品安非他命之時間，
        係八十九年十一月十七日；又被告於「八十九年十一月十七日」到案後，經
        警採集其尿液檢體、入臺灣臺北看守所附設勒戒處所之際經採集之尿液檢體
        ，均經檢出安非他命、『嗎啡』陽性反應，業見前述，亦見被告除施用第貳
        級毒品安非他命外，尚有施用第壹級毒品海洛因犯行。被告否認施用第壹級
        毒品壹節，未便遽信；末查，被告之尿液檢體雖有上開貳紙鑑驗報告驗出『
        嗎啡』反應，惟被告於「八十九年十一月十七日」到案後，經移送公訴人偵
        辦後，即依本院裁定入上開勒戒處所觀察、勒戒，有臺北縣警察局三重分局
        刑事案件報告書、臺灣板橋地方法院檢察署點名單、訊問筆錄、觀察勒戒執
        行指揮書〔附臺灣板橋地方法院檢察署八十九年度毒偵字第七二七九號卷第
        一頁、第一七頁至第十九頁、第二二頁〕等足稽，據此情節，僅認被告施用
        第壹級毒品海洛因壹次。
    三、本案事證明確，被告之右開犯行，堪予認定。
貳、核被告所為，係犯毒品危害防制條例第十條第一項、第二項之施用第壹級毒品罪
    、施用第貳級毒品罪。其施用第壹級毒品前、施用第貳級毒品安非他命前後，持
    有第壹、貳級毒品之低度行為，依序為施用第壹級、第貳級毒品之高度行為所吸
    收，不另論罪。其先後多次施用第貳級毒品安非他命犯行，時間緊接，犯罪構成
    要件相同，顯係基於概括之犯意而為，依連續犯之規定，論以一罪，並加重其刑
    。所犯施用第壹級毒品、施用第貳級毒品貳罪，犯意各別，構成要件互殊，應分
    論併罰。其於八十八年間，因持有毒品案件，經臺灣士林地方法院判處有期徒刑
    肆月，嗣經臺灣高等法院駁回上訴確定，而於八十九年一月三十一日執行完畢，
    有臺灣高等法院檢察署刑案紀錄簡覆表足參，伍年之內，再犯有期徒刑以上之上
    開貳罪，依累犯之規定，就所犯施用第壹級毒品罪，加重其刑，就所犯施用第貳
    級毒品罪遞加重其刑。被告所為逾「自八十九年二月底起至同年月四月底施用安
    非他命」外之其餘施用第貳級毒品安非他命犯行，起訴書雖未敘及，惟與起訴部
    份有連續犯之裁判上一之關係，為起訴效力所及，本院自得併予審究。又起訴書
    犯罪事實欄暨已敘及自被告之尿液檢體檢出『嗎啡』反應、證據及所犯法條欄援
    引毒品危害防制條例第十條第一項，關於被告施用第壹級毒品之犯行，自已起訴
    。爰審酌被告犯罪之動機、目的、所生之危害及犯罪後態度等一切情狀，量處如
    主文所示之刑，並定其應執行之刑。扣案如附表壹編號二所示安非他命殘渣與所
    附著之裝置袋析離不易，併附表壹編號一所示安非他命，均諭知沒收銷燬之，扣
    案如附表貳所示物品，為被告所有供其犯本罪所用之物，爰依法宣告沒收。
參、關於被告施用第壹級毒品部份，除本判決犯罪事實欄認定部份外，查無積極確切
    之事證足認被告尚另涉他部之施用第壹級毒品犯嫌，起訴書謂被告『連續』施用
    第壹級毒品〔參見起訴書犯罪事實欄、證據並所犯法條欄二〕，所訴情節，逾本
    判決事實欄所示部份，不能證明被告犯罪，惟公訴意旨認與有罪部份有連續犯之
    裁判上一罪之關係，爰不另為無罪之諭知。
據上論斷，應依刑事訴訟法第四百五十二條、第二百九十九條第一項前段，毒品危害
防制條例第十條第一項、第二項、第十八條第一項前段，刑法第十一條前段、第五十
六條、第四十七條、第三十八條第一項第二款、第五十一條第五款，判決如主文。
本案經檢察官楊四猛到庭執行職務。
中      華      民      國      九十      年      四      月    三十    日
                                  臺灣板橋地方法院刑事第五庭
                                          法  官    陳福來
右正本證明與原本無異。
如不服本判決，應於判決送達後十日內，向本院提出上訴狀。
                                          書記官    陳春銘
中      華      民      國      九十      年      五      月    三    日
附表壹：
┌──┬─────────────┬───────┬──────────┐
│編號│品                      名│數          量│備                註│
├──┼─────────────┼───────┼──────────┤
│一  │安非他命                  │淨重零點壹公克│八十九年五月十六日扣│
│    │                          │              │案〔贓證物品清單附臺│
│    │                          │              │灣臺北地方法院檢察署│
│    │                          │              │八十九年度毒偵字第一│
│    │                          │              │六六二號卷第三九頁〕│
├──┼─────────────┼───────┼──────────┤
│二  │安非他命殘渣袋〔內含安非他│壹個          │八十九年十一月十七日│
│    │命殘渣，量微無法稱量〕    │              │扣案〔贓證物品清單附│
│    │                          │              │臺灣板橋地方法院檢察│
│    │                          │              │署八十九年度毒偵字第│
│    │                          │              │七二七九號卷第十六頁│
│    │                          │              │〕。                │
└──┴─────────────┴───────┴──────────┘
附表貳：
┌──┬─────────────┬───────┬──────────┐
│編號│品                      名│數          量│備                註│
├──┼─────────────┼───────┼──────────┤
│一  │吸食器                    │壹個          │八十九年十一月十七日│
│    │                          │              │扣案〔贓證物品清單附│
│    │                          │              │臺灣板橋地方法院檢察│
│    │                          │              │署八十九年度毒偵字第│
│    │                          │              │七二七九號卷第十六頁│
│    │                          │              │〕。                │
└──┴─────────────┴───────┴──────────┘
附錄本案論罪科刑依據之法條：
毒品危害防制條例第十條：
施用第一級毒品者，處六月以上五年以下有期徒刑。
施用第二級毒品者，處三年以下有期徒刑。


司法院資訊處製作；財團法人民間司法改革基金會備份。
